最高法院刑事判決　　　　　　一○○年度台上字第六七三八號
上　訴　人　張宏達
上列上訴人因違反毒品危害防制條例案件，不服台灣高等法院中
華民國一○○年九月二十七日第二審判決（一○○年度上訴字第
二二五五號，起訴案號：台灣新竹地方法院檢察署九十九年度偵
字第六四六五號），提起上訴，本院判決如下：
    主  文
上訴駁回。
    理  由
一、販賣第三級毒品部分：
按刑事訴訟法第三百七十七條規定，上訴於第三審法院，非以判
決違背法令為理由，不得為之。是提起第三審上訴，應以原判決
違背法令為理由，係屬法定要件。如果上訴理由書狀並未依據卷
內訴訟資料，具體指摘原判決不適用何種法則或如何適用不當，
或所指摘原判決違法情事，顯與法律規定得為第三審上訴理由之
違法情形，不相適合時，均應認其上訴為違背法律上之程式，予
以駁回。本件原判決撤銷第一審不當之判決，改判論處上訴人張
宏達販賣第三級毒品七罪各罪刑。已詳敘認定犯罪事實之依據及
憑以認定之理由。並對如何認定：上訴人販賣第三級毒品愷他命
予陳佩怡，係以分裝量差、價差方式獲利，而有營利意圖及目的
。已依據卷內資料予以說明。從形式上觀察，原判決並無任何違
背法令之處。且量刑輕重屬事實審法院得依職權自由裁量事項，
苟於量刑時，已以行為人之責任為基礎，斟酌刑法第五十七條各
款所列情狀，而未逾越法定範圍，又未違背公平正義，即不得遽
指為違法。本件第一審判決後，檢察官以第一審判決定應執行刑
，違反刑法賦予法院自由裁量事項，應受內部性界限之拘束，所
定應執行刑過輕等語，為上訴人之不利益，提起第二審上訴，而
原判決已敘明第一審就上訴人之本案十次犯行，合計宣告有期徒
刑達十八年五月（共二二一月），所定應執行刑，僅為四年（四
八月），差距高達一七三月，比例僅占百分之二一點七，此種定
執行刑結果，雖未違反法定外部界限，然不僅量刑顯屬過輕，應
難收懲儆之效，有違比例原則、平等原則、責罰相當原則之內部
界限支配，顯屬輕重失衡，尚有未當。認第一審檢察官之上訴為
有理由，且併同第一審對扣案門號0000000000號之SI
M 卡一枚，諭知沒收；上訴人如原判決附表一編號一至三所示行
為後，毒品危害防制條例第四條第三項條文，已於民國九十八年
五月二十日公布施行，第一審未及比較新舊法；均尚有未洽等理
由。將第一審判決撤銷改判，定較重之執行刑，並無違背不利益
變更禁止原則，且所為刑之量定，既未逾越法定刑度，又未違背
公平正義，自難謂有違法之處。上訴意旨置原判決之論敘於不顧
，徒憑己見，為事實上之爭辯，並對原審採證認事及其他自由裁
量之職權行使，任意指摘，難謂已符合首揭法定上訴要件。其此
部分上訴違背法律上之程式，應予駁回。
二、轉讓第三級毒品、持有第三級毒品純質淨重二十公克以上、
持有第二級毒品部分：
刑事訴訟法第三百七十六條所列各罪之案件，經第二審判決者，
不得上訴於第三審法院，法有明文。上訴人另犯轉讓第三級毒品
、持有第三級毒品純質淨重二十公克以上、持有第二級毒品罪部
分，原審係分別依毒品危害防制條例第八條第三項、同條例第十
一條第五項、同條例第十一條第二項論處罪刑，均屬刑事訴訟法
第三百七十六條第一款之案件。依首開說明，既經第二審判決，
自不得上訴於第三審法院，上訴人猶提起上訴，顯為法所不許，
應併駁回之。
據上論結，應依刑事訴訟法第三百九十五條前段，判決如主文。
中    華    民    國  一○○  年   十二   月    一    日
                      最高法院刑事第十庭
                          審判長法官  陳  世  淙  
                                法官  陳  東  誥  
                                法官  何  菁  莪  
                                法官  施  俊  堯  
                                法官  洪  曉  能  
本件正本證明與原本無異
                                      書  記  官  
中    華    民    國  一○○  年   十二   月    五    日
                                                     M